【裁判字號】    97,訴,5316
【裁判日期】    971231
【裁判案由】    毒品危害防制條例
【裁判全文】
臺灣板橋地方法院刑事判決              97年度訴字第5316號
公  訴  人  臺灣板橋地方法院檢察署檢察官
被      告  甲○○
上列被告因毒品危害防制條例案件，經檢察官提起公訴（97年度
撤緩偵字第338號），經被告於準備程序中就起訴事實為有罪之
陳述，經告知簡式審判程序之旨，並聽取當事人之意見後，經合
議庭裁定由受命法官獨任行簡式審判程序，本院判決如下：
    主    文
甲○○施用第一級毒品，累犯，處有期徒刑柒月。扣案含海洛因
殘渣之注射針筒壹支沒收銷燬之。
    事    實
一、甲○○於民國88年間施用毒品案件，經臺灣臺北地方法院以
    88年度毒聲字第1471號裁定送觀察、勒戒後，於88年6 月29
    日執行完畢，認無繼續施用毒品之傾向，經臺灣臺北地方法
    院檢察署檢察官以88年度偵字第13599 號不起訴處分確定。
    於89年間施用毒品案件，經本院89年度毒聲字第624 號裁定
    送觀察、勒戒後，於89年2 月17日執行完畢，認無繼續施用
    毒品之傾向，經臺灣板橋地方法院檢察署檢察官以89年度毒
    偵緝字第181 號為不起訴處分確定。於93年間因施用毒品案
    件，經本院以93年度訴字第465 號判決判處有期徒刑8 月、
    5 月，應執行有期徒刑11月確定，於94年間因偽造文書案件
    ，經臺灣新竹地方法院以94年度竹簡字第1047號判決判處有
    期徒刑3 月確定，接續執行，於96年5 月13日執行完畢。另
    於94年間因施用毒品案件，經本院以94年度毒聲字第1161號
    裁定送觀察、勒戒後，認有繼續施用毒品之傾向，由臺灣新
    竹地方法院以95年度毒聲字第38號裁定令入戒治處所強制戒
    治，於96年2 月27日執行完畢，經臺灣新竹地方法院檢察署
    檢察官以96年度戒毒偵字第13號為不起訴處分確定。仍不知
    警惕，基於施用第1 級毒品海洛因之犯意，於96年9 月1 日
    凌晨0 時30分許，在臺北縣新莊市○○路801 巷6 號警衛室
    內，以針筒注射之方式施用海洛因1 次。嗣於同日凌晨2時
    10分許，於上址為警查獲，並扣得其所有供其施用海洛因所
    用之含海洛因殘渣之注射針筒1 支。
二、案經臺北縣政府警察局新莊分局報請臺灣板橋地方法院檢察
    署檢察官偵查起訴。
    理    由
一、本件被告所犯係死刑、無期徒刑、最輕本刑為3 年以上有期
    徒刑以外之罪，其於準備程序中就被訴事實為有罪之陳述，
    經法官告知簡式審判程序之旨，並聽取公訴人、被告之意見
    後，依刑事訴訟法第273 條之1 第1 項規定，經本院合議庭
    裁定，由受命法官獨任進行簡式審判程序審理，核先敘明。
二、被告於警詢、檢察官偵查中及本院審理時對前揭犯罪事實坦
    承不諱，又其於96年9 月1 日為警查獲後採集之尿液，經送
    臺灣檢驗科技股份有限公司檢驗結果，呈鴉片類（嗎啡、可
    待因）陽性反應一情，有臺北縣政府警察局新莊分局偵辦毒
    品、麻醉藥品案被移送人姓名及代碼對照表、臺灣檢驗科技
    股份有限公司濫用藥物尿液檢驗報告各1 份在卷可佐，足認
    被告前開自白與事實相符，堪信為真。再被告於88年間施用
    毒品案件，經臺灣臺北地方法院以88年度毒聲字第1471號裁
    定送觀察、勒戒後，於88年6 月29日執行完畢，認無繼續施
    用毒品之傾向，經臺灣臺北地方法院檢察署檢察官以88年度
    偵字第13599 號不起訴處分確定。於89年間施用毒品案件，
    經本院89年度毒聲字第624 號裁定送觀察、勒戒後，於89年
    2 月17日執行完畢，認無繼續施用毒品之傾向，經臺灣板橋
    地方法院檢察署檢察官以89年度毒偵緝字第181 號為不起訴
    處分確定。於93年間因施用毒品案件，經本院以93年度訴字
    第465 號判決判處有期徒刑8 月、5 月，應執行有期徒刑11
    月確定。於94年間因施用毒品案件，經本院以94年度毒聲字
    第1161號裁定送觀察、勒戒後，認有繼續施用毒品之傾向，
    由臺灣新竹地方法院以95年度毒聲字第38號裁定令入戒治處
    所強制戒治，於96年2 月27日執行完畢，經臺灣新竹地方法
    院檢察署檢察官以96年度戒毒偵字第13號為不起訴處分確定
    等情，有臺灣高等法院被告前案紀錄表1 份在卷可憑，被告
    於強制戒治執行完畢釋放後5 年內再犯本件毒品危害防制條
    例第10條第1 項施用第1 級毒品罪，核與同條例第23條第2
    項所定相符，自應依法訴追。本件事證明確，被告犯行洵堪
    認定，自應依法論。
三、按海洛因為毒品危害防制條例第2 條第2 項第1 款所定之第
    1 級毒品，是核被告所為，係犯毒品危害防制條例第10條第
    1 項之施用第1 級毒品罪。被告因施用而持有第1 級毒品海
    洛因之低度行為，為施用行為所吸收，係不罰之前行為，不
    另論罪。再被告有如事實欄所示之論罪科刑及執行完畢情形
    ，有臺灣高等法院被告前案紀錄表1 份附卷可稽，其於徒刑
    執行完畢後，5 年以內再故意犯本件有期徒刑以上之罪，為
    累犯，應依刑法第47條第1 項之規定加重其刑。爰審酌被告
    前因施用毒品案件，業經觀察、勒戒、強制戒治及論罪科刑
    ，仍未能戒除施用毒品惡習，再犯本件施用毒品犯行，顯見
    其意志不堅，委無足取，併衡其犯罪動機、目的、所犯施用
    毒品犯行究為自戕行為，及被告犯罪後坦承犯行，態度尚可
    等一切情狀，量處如主文所示之刑。扣案含海洛因殘渣之注
    射針筒1 支，因有海洛因黏附其上而無法析離，且係被告所
    有用以施用海洛因用之物，業據被告自承在卷，不問屬於何
    人所有，均依毒品危害防制條例第18條第1 項前段沒收銷燬
    之。
據上論斷，應依刑事訴訟法第273 條之1 第1 項、第299 條第1
項前段，毒品危害防制條例第10條第1 項、第18條第1 項前段，
刑法第11條前段、第47條第1 項，判決如主文。
本案經檢察官鄭潔如到庭執行職務。
中    華    民    國    97    年    12    月    31    日
                    刑事第十六庭    法  官  何燕蓉
此正本與原本無異。
如不服本判決，應於判決送達後十日內敘明上訴理由，向本院提
出上訴狀（應附繕本），上訴於臺灣高等法院。
                                    書記官  李崇文
中    華    民    國    98    年    1     月    5     日
附錄本案論罪科刑法條全文：
毒品危害防制條例第10條
施用第一級毒品者，處 6 月以上 5 年以下有期徒刑。


司法院資訊處製作；財團法人民間司法改革基金會備份。
